臺灣高雄地方法院刑事判決　　　　　　　110年度易字第285號
公　訴　人　臺灣高雄地方檢察署檢察官
被　　　告　黃耀陞



上列被告因竊盜案件，經檢察官提起公訴（110 年度偵字第2036
8 號），本院裁定進行簡式審判程序，判決如下：
    主  文
黃耀陞犯竊盜罪，累犯，處有期徒刑伍月，如易科罰金，以新臺
幣壹仟元折算壹日。
    事  實
一、黃耀陞於民國110 年9 月21日13時30分前某時許，在高雄市
    ○○區○○街00號前，見洪銘仁所有、洪保成使用之車牌號
    碼000-000 號輕型機車之鑰匙未拔下，竟意圖為自己不法之
    所有，啟動電門竊取該輛機車得手，供己代步之用。嗣經洪
    保成發現失竊而報警處理，並於同日14時28分許，經警在高
    雄市○○區○○○路000 號前，見黃耀陞騎乘上開機車而當
    場查獲，並扣得上開機車1 台及鑰匙1 把（已發還洪保成）
    。
二、案經高雄市政府警察局林園分局報請臺灣高雄地方檢察署檢
    察官偵查起訴。
    理  由
一、被告黃耀陞所犯為死刑、無期徒刑或最輕本刑為3 年以上有
    期徒刑以外之罪，其於準備程序中就被訴事實為有罪之陳述
    ，經告知簡式審判程序之旨，並聽取公訴人及被告之意見後
    ，依刑事訴訟法第273 條之1 第1 項規定，進行簡式審判程
    序；又本件之證據調查，依刑事訴訟法第273 條之2 規定，
    不受同法第159 條第1 項、第161 條之2 、第161 條之3 、
    第163 條之1 及第164 條至第170 條規定之限制，均合先敘
    明。
二、被告於110 年9 月21日13時30分前某時許，在高雄市○○區
    ○○街00號前，見洪銘仁所有、洪保成使用之車牌號碼000-
    000 號輕型機車之鑰匙未拔下，認有機可趁，啟動電門竊取
    該輛機車得手，供己代步使用之事實，業據被告於警詢、偵
    訊及本院審理坦承不諱（警卷第3 頁至第5 頁，偵卷第61頁
    至第63頁，聲羈卷第41頁至第45頁，院卷第19頁至第21頁、
    第45頁至第53頁），核與證人洪保成於警詢指證情節大致相
    符（警卷第7 頁至第10頁），復有高雄市政府警察局林園分
    局扣押筆錄（警卷第17頁至第23頁）、贓物認領保管單（警
    卷第25頁）、大寮分駐所受理案件證明單（警卷第27頁）、
    車輛詳細資料報表（警卷第29頁）、監視器錄影翻拍畫面（
    警卷第31頁至第34頁）在卷可憑。被告於警詢雖一度辯稱：
    伊因為要前往高雄市政府警察局大寮分駐所拿東西，因為走
    路走到很累，且距離還很遠，剛好發現該機車鑰匙沒有拔，
    想說借來使用一下，騎去大寮分駐所拿完東西，就騎回去放
    ，伊沒有要偷竊的意思云云（警卷第4 頁）。惟查：洪保成
    行竊地點在高雄市○○區○○街00號前，且行竊時間為同日
    13時30分，而被告騎乘該機車前往大寮分駐所時間為同日14
    時28分，已認定如前。是被告竊取該機車後至抵達大寮分駐
    所之時間至少歷經58分鐘以上。而該機車失竊地點距離大寮
    分駐所約2.7 公里，騎車前往時間大約8 分鐘，有GOOGLE地
    圖在卷可憑（院卷第15頁），倘若被告所辯為真，充其量於
    行竊後約8 分鐘即可抵達大寮分駐所，何以被告歷時將近1 
    小時後始抵達大寮分駐所，顯然被告上開所辯與卷內證據所
    顯示之客觀事實不符。被告取得該機車後任憑己意隨意使用
    ，顯然係將該車當作係自己所有物而任意使用，已有不法所
    有之意圖甚明。從而，被告上開關於行竊機車之自白，較與
    與卷內客觀證據相符，而堪採信。綜上，本件事證明確，應
    依法論科。
三、核被告所為，係犯刑法第320 條第1 項之竊盜罪。按受徒刑
    之執行完畢，或一部之執行而赦免後，5 年以內故意再犯有
    期徒刑以上之罪者，為累犯，加重本刑至二分之一，刑法第
    47條第1 項定有明文。刑法第47條第1 項累犯加重規定，就
    不分情節，一律加重「最低本刑」，致生行為人所受之刑罰
    超過其所應負擔之罪責，人身自由因此遭受過苛之侵害部分
    ，牴觸憲法第23條比例原則，有關機關應自解釋公布之日起
    2 年內修正等情，固經司法院大法官於108 年2 月22日以釋
    字第775 號解釋在案。然除上開情形及刑法第48條前段規定
    外，依解釋文所載，不生一事二罰問題。經查，被告前於10
    6 年間因施用毒品案件，經本院以106 年度簡字第265 號判
    處有期徒刑6 月確定，於107 年11月3 日執行完畢，有臺灣
    高等法院被告前案紀錄表在卷可憑，被告於前開徒刑執行完
    畢後5 年內，故意再犯本件有期徒刑以上之罪，該當於刑法
    累犯之規定，且本件並無最低本刑依累犯規定加重後，導致
    被告超過其所應負擔罪責之特殊情事，不生上開解釋所指牴
    觸憲法之問題，爰依刑法第47條第1 項之規定加重其刑。
四、爰審酌被告不知尊重他人財產權，竟恣意竊取他人財物，漠
    視他人財產法益，其行為實應予以非難，且被告前於109 年
    10月8 日因竊取機車及泡茶用木藝板，經本院以110 年度簡
    字第448 號判處有期徒刑5 月，並於110 年4 月29日確定（
    尚未執行完畢），有臺灣高等法院被告前案紀錄表在卷可憑
    ，竟仍不知悔改，再犯本件竊取機車犯行，顯見被告有一再
    違犯相同犯行，若不量處適當之刑，恐不足促其警惕避免再
    犯，復考量被告於本院審理坦承犯行，行竊後不久即遭查獲
    ，所竊機車業已由被害人領回，暨被告之教育程度、身體健
    康及家庭經濟狀況（詳被告於本院審理所供及警詢筆錄受詢
    問人欄所載）等一切具體情狀，量處如主文所示之刑，並諭
    知易科罰金折算標準。
據上論斷，應依刑事訴訟法第299 條第1 項前段，刑法第320 條
、第47條第1 項、第41條第1 項前段，刑法施行法第1 條之1 ，
判決如主文。
本案經檢察官鄭玉屏提起公訴，檢察官葉容芳到庭執行職務。 
中    華    民    國   110    年    11    月    22    日
 
                  刑事第九庭    法  官  陳俊宏
以上正本證明與原本無異。
如不服本判決應於收受送達後20日內向本院提出上訴書狀，並應
敘述具體理由；如未敘述上訴理由者，應於上訴期間屆滿後20日
內向本院補提理由書（均須按他造當事人之人數附繕本）「切勿
逕送上級法院」。
中    華    民    國   110    年    11    月    22    日
 
                                書記官  鄭伃倩
附錄本案論罪科刑法條
中華民國刑法第320條
意圖為自己或第三人不法之所有，而竊取他人之動產者，為竊盜
罪，處 5 年以下有期徒刑、拘役或 50 萬元以下罰金。
意圖為自己或第三人不法之利益，而竊佔他人之不動產者，依前
項之規定處斷。
前二項之未遂犯罰之。